Minutes et répertoires du notaire Richard CUVILLIER, 1603 - 1626 (étude XX)
Archives nationales
Minutes et répertoires du notaire Richard CUVILLIER (étude XX)
1603 - 1626
MC/ET/XX/190 - MC/ET/XX/192
Etude XX; Cuvillier, Richard
Archives nationales de France
Minutes et répertoires: la loi 2008-696 du 15 juillet 2008 relative aux archives a fixé à 75 ans à compter de la date de l'acte, ou à 25 ans à compter de la date du décès de l'intéressé si ce délai est plus bref, le délai de communication des minutes et répertoires des notaires; ce délai est porté à 100 ans à compter de la date de l'acte si le document se rapporte à un mineur (code du Patrimoine, articles L213-2, 4e d et 5e).
Autres documents de l'étude (dossiers de clients, comptabilité...): s'agissant d'archives privées, ces documents sont communicables selon les modalités fixées par le déposant ou le donateur.
Certains documents ne sont pas accessibles en raison de leur mauvais état de conservation.
Versement
Attention: ce notaire n'a pas laissé de répertoire pour son activité dans l'étude XX
Accès aux instruments de recherche de tous les notaires de l’étude XX
Archives de l'étude XX
- Minutes de Richard CUVILLIER, 1603 - 1626; MC/ET/XX/190 - MC/ET/XX/192
  - Brevets. 1603 - 1626, MC/ET/XX/190
    Informations concernant le classement:
    Le niveau inférieur de description, quand il existe, correspond aux minutes d'actes. Toutes les minutes ne sont pas forcément décrites une à une. Les descriptions de ces minutes sont plus ou moins détaillées.
    brevet notarié
    - Obligation par Antoine Pinguin, marchand hôtelier, demeurant à Dijon, logé rue Pavée en la maison des Trois Maillets, envers Étienne de Ruffin, dit de La Fontaine, de la somme de 54 livres remboursable au 1er août (brevet rapporté), 1er avril 1610; MC/ET/XX/190
      Origine de l'information:
      Documents du Minutier central des notaires de Paris, Le théâtre professionnel à Paris, 1600-1649, étude par Alan Howe, documents analysés par Madeleine Jurgens et Alan Howe [457 actes], transcriptions par Andrée Chauleur et Pierre-Yves Louis, Paris, Archives nationales, 2000, notice n° 106 (instrument de recherche imprimé dématérialisé dont la version intégrale est accessible en ligne par la rubrique 'Autres instruments de recherche', voir contexte dans le Plan d’orientation général - Notaires de Paris, guides thématiques du Minutier).
      Date de révision: 2004
      Date de création de la notice: 2003
      Documents du Minutier central des notaires de Paris, Le théâtre professionnel à Paris, 1600-1649, étude par Alan Howe, documents analysés par Madeleine Jurgens et Alan Howe, transcriptions par Andrée Chauleur et Pierre-Yves Louis, Paris, Archives nationales, 2000, XVI-455 p.
      obligation; Dijon (Côte-d'Or); Pavée (rue); Pinguin, Antoine; Ruffin dit La Fontaine, Étienne de; commerçant; hôtelier
    - Obligation par Jean Jacquet, maître facteur d'instruments de musique, et Françoise Dupuis, sa femme, demeurant rue Saint-Martin, paroisse Saint-Nicolas-des-Champs, à Mathieu Le Febvre, sieur de La Porte, de la somme de 600 livres tournois, remboursables à Pâques., 9 août 1610; MC/ET/XX/190
      Informations complémentaires:
      Brevet.
      Documents du Minutier central concernant l'histoire de la musique (1600-1650), par Madeleine Jurgens, tome II [études XI à XX, 1900 actes], Paris, Archives nationales, 1974, p. 767 (instrument de recherche imprimé dématérialisé, certaines notices sont plus détaillées dans la version intégrale accessible en ligne par la rubrique 'Autres instruments de recherche', voir contexte dans le Plan d’orientation général - Notaires de Paris, guides thématiques du Minutier).
      Autres dépouillement(s):
      Documents du Minutier central des notaires de Paris, Le théâtre professionnel à Paris, 1600-1649, étude par Alan Howe, documents analysés par Madeleine Jurgens et Alan Howe, Paris, Archives nationales, 2000, notice n° 110.
      Date de révision: 2011
      Date de création de la notice: 2009
      Documents du Minutier central concernant l'histoire de la musique (1600-1650), par Madeleine Jurgens, tome II, Paris, Archives nationales, 1974, 1092 p.
      Analyse par Deierkauf-Holsboer, (S. Wilma), ' Vie d'Alexandre Hardy, poète du roi, 1572-1632: 47 documents inédits', Paris, Nizet, 1972, p. 202, et par Jurgens (Madeleine), 'Documents du Documents du Minutier central concernant l'histoire de la musique (1600-1650), Paris, S.E.V.P.E.N. et La Documentation française, 1974.T; II, p. 767
      obligation; Jacquet, Jean; Dupuis, Françoise; Le Febvre dit La Porte, Mathieu; facteur d'instruments de musique
    - SEL § Obligation par Madeleine RIGOLLETTE veuve de Guillaume LEGENDRE marchand à Saint-Mesmyn à Salomon TURGIS marchand bourgeois de Paris de la somme de 216 L. 17 s. 2 d. pour marchandise de saline, 11 mai 1611; MC/ET/XX/190
      Fichier dit 'général' XVIIe-XVIIIe siècles, par le personnel du Minutier, 1954-1999 ( fichier papier entièrement dématérialisé; voir contexte dans le Plan d’orientation général - Notaires de Paris, guides thématiques du Minutier).
      Date de révision: 2011-2012
      Date de création de la notice: 2010
      obligation
    - Obligation par Thomas Thourin [marque], Zacharie Normain et Nicolas Guillain, dit Cambray, maîtres peintres et sculpteurs, demeurant respectivement rues de la Cordonnerie, de la Tisseranderie et Saint-Martin, paroisse Saint-Merri, à Adam Boissart [marque], maître peintre et sculpteur, pour 64 l. à rembourser dans six semaines., 16 février 1612; MC/ET/XX/190
      Documents du Minutier central concernant les peintres, sculpteurs et graveurs au XVIIe siècle (1600-1650), par Marie-Antoinette Fleury et Martine Constans, tome II [études XI à XX, 2445 actes], Paris, Archives nationales, 2010, notice n°2078 (instrument de recherche imprimé dématérialisé, certaines notices sont plus détaillées dans la version intégrale accessible en ligne par la rubrique 'Autres instruments de recherche', voir contexte dans le Plan d’orientation général - Notaires de Paris, guides thématiques du Minutier).
      Date de création de la notice: 2012
      Documents du Minutier central concernant les peintres, sculpteurs et graveurs au XVIIe siècle (1600-1650), tome II, par Marie-Antoinette Fleury et Martine Constans, 2010, 844 p., 8 planches.
  - Brevets. 1607 - 1616, MC/ET/XX/191
    - BOUETE (Jean) écuyer Sr de Loinville homme d'arme de la compagnie de mgr le Connétable 25 ans § Obligation par Jean BOUETE à Claude DU FOUR prieur et seigneur de Saint-Leu d'Esserent de la somme de IX/XX/ L. de prêt pour acheter un cheval pour son service, 15 mai 1612; MC/ET/XX/191
      obligation; Bouete, Jean
    - Obligation par Claude Husson, dit Longueval, Nicolas Gasteau et Étienne de Ruffin, comédiens du roi, logés rue Pavée, paroisse Saint-Sauveur, envers François Dupré, secrétaire de la chambre du roi et commis à l'Épargne, de 210 livres tournois pour vente de quatre poèmes français d'Alexandre Hardy, intitulés 'Circé ou l'Enchantement', 'Ulysse reconnu', 'Les Cercopes' et 'Orphée', payables en deux mois, et s'il se trouve quelque copie des poèmes, Dupré se soumettra aux dommages., 15 septembre 1614 - 26 novembre 1614; MC/ET/XX/191
      Contient aussi:
      1614, 26 novembre. Quittance autographe de Dupré (François) pour la somme de 163 livres reçue de Mlle de Montfleury [Venière, Colombe]
      Documents du Minutier central des notaires de Paris, Écrivains de théâtre, 1600-1649, étude par Alan Howe, documents analysés par Madeleine Jurgens et Alan Howe [195 actes], Paris, Archives nationales, 2005, notice n°64 (instrument de recherche imprimé dématérialisé dont la version intégrale est accessible en ligne par la rubrique 'Autres instruments de recherche', voir contexte dans le Plan d’orientation général - Notaires de Paris, guides thématiques du Minutier).
      Date de création de la notice: 2008
      Documents du Minutier central des notaires de Paris, Écrivains de théâtre, 1600-1649, étude par Alan Howe, documents analysés par Madeleine Jurgens et Alan Howe, Paris, Archives nationales, 2005, XIII-340 p.
      48.Transcription intégrale de cet acte, voir: Howe, Alan, Écrivains de théâtre, documents du Minutier central des notaires de Paris, Paris, CHAN, 2005, p. 242-243. Analyse parue aussi dans Howe, Alan: Le Théâtre professionnel à Paris, 1600-1649: documents du Minutier central des notaires de Paris, Paris, CHAN, 2000., p. 253. Mlle de Montfleury était l'actrice Colombe Venière, femme en premières noces et peut-être déjà veuve du comédien Fleury Jacob, dit Montfleury, remariée par la suite à Étienne de Ruffin.
      obligation; Hardy, Alexandre; Husson, Claude (sieur de Longueval); Gasteau, Nicolas; Ruffin, Étienne de; Dupré, François; Venière dit de Montfleury, Colombe; acteur; secrétaire du roi (Ancien Régime); officier de la Chambre du roi (Ancien Régime)
    - Obligation par Claude Husson, dit Longueval, Nicolas Gasteau et Étienne de Ruffin [dit La Fontaine], comédiens du roi, logés rue Pavée, paroisse Saint-Sauveur, envers François Dupré, secrétaire de la chambre du roi et commis à l'Épargne, de 210 livres tournois pour vente de quatre poèmes d'Alexandre Hardy, intitulés Circé ou l'Enchantement, Ulysse reconnu, le Sercoppes et Orphée, payables en deux mois, et s'il se trouve quelque copie des poèmes, Dupré se soumettra aux dommages., 15 septembre 1614 - 26 novembre 1614; MC/ET/XX/191
      1614, 26 novembre. Quittance autographe de Dupré pour la somme de 163 livres reçue de Mlle de Montfleury [Jeanne de La Chappe, dite Montfleury].
      Documents du Minutier central des notaires de Paris, Le théâtre professionnel à Paris, 1600-1649, étude par Alan Howe, documents analysés par Madeleine Jurgens et Alan Howe [457 actes], transcriptions par Andrée Chauleur et Pierre-Yves Louis, Paris, Archives nationales, 2000, notice n° 159 (instrument de recherche imprimé dématérialisé dont la version intégrale est accessible en ligne par la rubrique 'Autres instruments de recherche', voir contexte dans le Plan d’orientation général - Notaires de Paris, guides thématiques du Minutier).
      obligation; quittance; Pavée (rue); Husson dit Longueval, Claude; Gasteau, Nicolas; Ruffin dit La Fontaine, Étienne de; Dupré, François; Hardy, Alexandre; La Chappe dite Montfleury, Jeanne de; acteur
    - Obligation par Pierre Le Page, maître organiste, demeurant sur le pont Marchand, à Pierre Chrestien, marchand fripier, de la somme de 39 livres remboursable de mois en mois par 9 livres., 10 octobre 1614; MC/ET/XX/191; (Brevets)
      Documents du Minutier central concernant l'histoire de la musique (1600-1650), par Madeleine Jurgens, tome II [études XI à XX, 1900 actes], Paris, Archives nationales, 1974, p. 715 (instrument de recherche imprimé dématérialisé, certaines notices sont plus détaillées dans la version intégrale accessible en ligne par la rubrique 'Autres instruments de recherche', voir contexte dans le Plan d’orientation général - Notaires de Paris, guides thématiques du Minutier).
    - PIETRE (Pierre) marchand tapissier b de P. sous les piliers de la Tournellerie § Obligation par Jean de CONSTANT écuyer seigneur de Thiercé en Champagne à .. de la somme de 99 £. pour vente de marchandise qui lui font faite, 12 novembre 1614; MC/ET/XX/191
      Artisans XVIIe, par M. Jurgens, M.A. Fleury, R. Gourmelon et le personnel du Minutier central, 1954-1996 (fichier papier entièrement dématérialisé; voir contexte dans le Plan d’orientation général - Notaires de Paris, guides thématiques du Minutier).
      acte de vente; obligation; Pietre, Pierre
    - ASSELIN (Sebastien) marchand tapissier b. d. P. r. de la fromagerie paroisse Saint-Eust. § Oblig. par Pierre FEUILLET maître des relais de la Cour et Suite du Roi et Gen. GOBERT sa femme à. .. de la somme de 72 £. pour fourniture de marchandise, 17 février 1615; MC/ET/XX/191
      obligation; Asselin, Sebastien; Feuillet, Pierre; Gobert, Geneviève
    - Obligation par Siméon Le Preulx, maître vannier quincaillier, demeurant rue Tiquetonne, à Nicolas Lamy, demeurant même rue, d'une somme de 30 livres due en raison du transport de bail de la maison du Sabot, en cette rue., 14 mai 1615; MC/ET/XX/191
      Documents du Minutier central concernant l'histoire de la musique (1600-1650), par Madeleine Jurgens, tome II [études XI à XX, 1900 actes], Paris, Archives nationales, 1974, p. 586 (instrument de recherche imprimé dématérialisé, certaines notices sont plus détaillées dans la version intégrale accessible en ligne par la rubrique 'Autres instruments de recherche', voir contexte dans le Plan d’orientation général - Notaires de Paris, guides thématiques du Minutier).
  - Brevets. 1621 - 1623, MC/ET/XX/192
    - TISFAINE (Adrian) marchand libraire et imprimeur r. Saint-Ja. paroisse Saint-Séverin § Obligation par Adrian TISFAINE à Pierre T. son frère b de P. de 432 £. pour prêt, 30 décembre 1621; MC/ET/XX/192
      obligation; Tisfaine, Adrian